臺灣新北地方法院刑事判決
111年度訴字第306號
公  訴  人  臺灣新北地方檢察署檢察官
被      告  張豐政

                    籍設新北市○○區○○路000號0樓（即新北市中和戶政事務所）

指定辯護人  楊愛基律師（義務辯護律師）
上列被告因違反毒品危害防制條例案件，經檢察官提起公訴（11
1年度偵字第96號、第5641號），本院判決如下：
    主    文
張豐政犯如附表「罪名及科刑」欄所示之罪，各處如附表「罪名
及科刑」欄所示之刑，並分別諭知如附表「沒收」欄所示之沒收
。應執行有期徒刑肆年陸月。　　
　  犯罪事實
張豐政意圖營利而基於販賣第二級毒品之犯意，分別為下列行為
：
一、於民國110年4月24日下午4時許，在其位於新北市○○區○○路0
    00巷0號5樓之住處，以新臺幣（下同）2,000元之價格，販
    賣第二級毒品甲基安非他命約1公克予林佑諭。
二、於110年11月25日晚間7時許，在其位於新北市○○區○○街00號
    2樓之32之住處，以2,000元之價格販賣甲基安非他命約1公
    克予林佑諭。
    理    由
一、認定犯罪事實所憑之證據及理由
　　上開犯罪事實（含營利意圖），業據被告張豐政於偵查及本
    院審判中坦承不諱（111年度偵字第96號卷〈下稱偵卷〉第13-
    15頁、111年度訴字第306號卷〈下稱本院卷〉第70、211頁）
    ，並經證人林佑諭於警詢及偵訊時證述明確（110年度他字
    第5085號卷〈下稱他字卷〉第24-25頁、偵卷第28-29、32-35
    、145-146、153頁），且有監視器錄影畫面翻拍照片、通聯
    調閱查詢單、本院110年度聲搜字第1736號搜索票、新北市
    政府警察局刑事警察大隊搜索及扣押筆錄與扣押物品目錄表
    在卷可稽（他字卷第31、37、41-43頁、偵卷第20-21、41、
    47、49、53、57、59-65頁），足認被告之自白與事實相符
    ，堪予採信。綜上所述，本案事證明確，被告犯行均堪認定
    ，應依法論科。
二、論罪科刑
　㈠核被告如犯罪事實欄一、二所為，均係犯毒品危害防制條例
    第4條第2項之販賣第二級毒品罪。被告各次意圖販賣而持有
    第二級毒品之低度行為，分別為其販賣第二級毒品之高度行
    為吸收，均不另論罪。
　㈡被告所犯上開2次販賣第二級毒品罪，犯意各別，行為互殊，
    應分論併罰。 
　㈢被告前因施用毒品案件，經本院以109年度審簡字第9號判決
    處有期徒刑5月確定，於109年10月14日徒刑易科罰金執行完
    畢，有刑案資料查註紀錄表在卷可參，其於受有期徒刑之執
    行完畢後，5年以內再犯本案有期徒刑以上之各罪，均為累
    犯，除法定本刑無期徒刑部分，依法不得加重外，其餘皆應
    依刑法第47條第1項規定加重其最高度本刑；又審酌被告構
    成累犯之前案與本案，均屬於違反毒品危害防制條例案件，
    且皆係故意侵害社會法益，並於入監執行改易科罰金執行完
    畢後不久再犯本案各罪，堪認其有特別之惡性及對刑罰反應
    力薄弱等情形，爰依司法院釋字第775號解釋之意旨，併加
    重其最低度本刑。
　㈣被告於偵查及本院審判中均已自白如犯罪事實欄一、二所示
    販賣甲基安非他命之事實，業如前述，均應依毒品危害防制
    條例第17條第2項規定減輕其刑，並依法先加（除法定本刑
    無期徒刑部分外）後減之。
　㈤被告於警詢時供稱其於110年11月20日晚間9時50分至同晚10
    時許，在新北市○○區○○街00號前，以3萬2,000元向通訊軟體
    Telegram暱稱「板橋 建銘之友 偏紫色」之人購入甲基安非
    他命約17.5公克等語（偵卷第11-12頁、本院卷第175-179頁
    ），嗣新北市政府警察局刑事警察大隊循線於111年1月4日
    查獲上開販毒之人即另案被告蘇柏豪等情，有該大隊111年6
    月27日新北警刑七字第1114523521號函及所附其111年3月28
    日新北警刑七字第1114506373號刑事案件報告書、蘇柏豪警
    詢筆錄（本院卷第157-166、181-191頁），而蘇柏豪於警詢
    時亦坦承有被告所述上開毒品交易一事（本院卷第188-189
    頁），參以該交易日期係在被告於110年11月25日晚間7時許
    販賣甲基安非他命予林佑諭前不久，且被告此兩次交易所販
    入及販出之甲基安非他命數量亦屬合理，則被告供稱其如犯
    罪事實欄二所示販賣予林佑諭之甲基安非他命來源為蘇柏豪
    等情，應值採信，是就其如犯罪事實欄二所示販賣甲基安非
    他命之犯行，應適用毒品危害防制條例第17條第1項規定減
    輕其刑，並依法先加（除法定本刑無期徒刑部分外）後遞減
    之。至被告如犯罪事實欄一所示犯行部分，則無證據可認亦
    有得以適用該減免其刑規定之情事。
　㈥被告如犯罪事實欄一所示犯行固值非難，然其所販賣之甲基
    安非他命僅約1公克，對社會危害之程度較低，縱處以依上
    開累犯及偵審自白規定先加後減之最低刑度，仍非無情輕法
    重之感，爰依刑法第59條規定酌減其刑，並依法先加（除法
    定本刑無期徒刑部分外）後遞減之。至被告如犯罪事實欄二
    所示犯行部分，既已依法遞減被告之刑，業如前述，難認仍
    有何情輕法重之處，自無再予酌減之必要。
　㈦爰審酌被告漠視第二級毒品之危害性及法令禁制，2次向林佑
    諭販賣甲基安非他命以牟取不法利益，所為實無足取，惟念
    被告始終坦承犯行，並供出其毒品上游使警方查緝到案，犯
    後態度良好，兼衡其犯罪之動機、目的、手段、販毒數量及
    所獲利益、於本院審理時所述之教育程度、工作及家庭生活
    狀況等一切情狀，分別量處如主文所示之刑（詳如附表「罪
    名及科刑」欄所示）。又被告2次販賣甲基安非他命予林佑
    諭之犯行，均係侵害同一社會法益，且犯罪情節類似，各罪
    間之獨立程度較低，爰再審酌本案一切情狀而為整體之非難
    評價後，定其應執行之刑如主文所示。
三、沒收　　　　
  ㈠扣案iPhone 6s Plus行動電話1支（含門號號0000000000號SI
    M卡1枚），為被告用以透過Telegram聯絡林佑諭見面討論本
    案毒品交易事宜之事實，業據被告於警詢時供述明確（偵卷
    第12-15頁），應依毒品危害防制條例第19條第1項規定宣告
    沒收。
　㈡被告有如犯罪事實欄一、二所載分別向林佑諭收取價金2,000
    元各1次之事實，已如前述，均屬被告販賣第二級毒品之犯
    罪所得，應依刑法第38條之1第1項前段、第3項規定宣告沒
    收，並於全部或一部不能或不宜執行沒收時，追徵其價額。
　㈢公訴意旨雖聲請沒收扣案之甲基安非他命（有膠囊1顆、3包
    、1瓶等），惟毒品危害防制條例第18條第1項前段規定所稱
    查獲之毒品，係指被查獲而與本案有關之毒品（最高法院95
    年度台上字第5304號、94年度台上字第5984號判決意旨參照
    ），而卷查並無事證足認扣案上開甲基安非他命與被告本案
    犯行有關，自無從於本案宣告沒收銷燬。
據上論斷，應依刑事訴訟法第299條第1項前段，判決如主文。
本案經檢察官陳香君提起公訴，檢察官邱稚宸到庭執行職務。　
中　　華　　民　　國　　111 　　年    8    月    4    日
　　　　　　　　　刑事第四庭    審判長法　官　楊筑婷

　　　　　　　　　　　　　　　　　　　法　官　陳佳妤

　　　　　　　　　　　　　　　　　　　法　官　吳智勝
上列正本證明與原本無異。
如不服本判決，應於判決送達後20日內敘明上訴理由，向本院提
出上訴狀 (應附繕本) ，上訴於臺灣高等法院。其未敘述上訴理
由者，應於上訴期間屆滿後20日內向本院補提理由書「切勿逕送
上級法院」。
                                      書記官  薛力慈
中　　華　　民　　國　　111 　年　　8 　　月　　5 　　日
附錄本案論罪科刑法條全文：
毒品危害防制條例第4條
製造、運輸、販賣第一級毒品者，處死刑或無期徒刑；處無期徒
刑者，得併科新臺幣3千萬元以下罰金。
製造、運輸、販賣第二級毒品者，處無期徒刑或10年以上有期徒
刑，得併科新臺幣1千5百萬元以下罰金。
製造、運輸、販賣第三級毒品者，處7年以上有期徒刑，得併科
新臺幣1千萬元以下罰金。
製造、運輸、販賣第四級毒品者，處5年以上12年以下有期徒刑
，得併科新臺幣5百萬元以下罰金。
製造、運輸、販賣專供製造或施用毒品之器具者，處1年以上7年
以下有期徒刑，得併科新臺幣150萬元以下罰金。
前五項之未遂犯罰之。
附表：　
編號 犯罪事實 罪名及科刑 沒收 1 如犯罪事實欄一所載。 販賣第二級毒品，累犯，處有期徒刑肆年。 扣案iPhone 6s Plus行動電話壹支（內含門號○○○○○○○○○○號SIM卡壹枚）沒收；未扣案犯罪所得新臺幣貳仟元沒收，於全部或一部不能沒收或不宜執行沒收時，追徵其價額。 2 如犯罪事實欄二所載。 販賣第二級毒品，累犯，處有期徒刑貳年。 扣案iPhone 6s Plus行動電話壹支（內含門號○○○○○○○○○○號SIM卡壹枚）沒收；未扣案犯罪所得新臺幣貳仟元沒收，於全部或一部不能沒收或不宜執行沒收時，追徵其價額。